【裁判字號】    98,易,2663
【裁判日期】    981123
【裁判案由】    竊盜
【裁判全文】
臺灣板橋地方法院刑事判決              98年度易字第2663號
公  訴  人  臺灣板橋地方法院檢察署檢察官
被      告  丁○○
                    （現另案於臺灣宜蘭監獄執行中）
            甲○○
上列被告等因竊盜案件，經檢察官提起公訴（98年度偵字第1558
2 、18676 號），本院判決如下：
    主  文
丁○○竊盜，處有期徒刑肆月，如易科罰金，以新臺幣壹仟元折
算壹日。
甲○○無罪。
    事  實
一、丁○○基於意圖為自己不法之所有，於民國（下同）97年10
    月30日20時30分許，在丙○○位於臺北縣蘆洲市○○路90巷
    10號4 樓之住處，隨手竊取丙○○所有置於其客廳茶几上之
    皮夾1 只（內有現金新臺幣28,500元、金融卡7 張、信用卡
    1 張、健保卡1 張、工會會員證1 張、社團證件1 張），得
    手後隨即離去。嗣98年1 月22日13時許，在臺北縣三重市○○街（起訴書漏列新生街，下同）93之5 號前，因丁○○行
    跡可疑為警盤查，經其同意至臺北縣三重市○○街93之5 號
    5 樓住處搜索，查扣得丙○○所有之金融卡7 張、信用卡1
    張，經循線查悉上情。
二、案經丙○○告訴及臺北市政府警察局移由臺灣板橋地方法院
    檢察署檢察官偵查起訴。
    理  由
甲、有罪部分：
一、訊據被告丁○○矢口否認公訴所指犯行，辯稱略以伊該日未
    曾前往，扣案之物，係劉世偉交予等情云云，然查：員警自
    被告丁○○住處起出告訴人遭竊之上開金融卡7 張、信用卡
    1 張等物之事實，業被告丁○○於警詢、偵查以及本院供述
    明確；又被告丁○○持有上開金融卡7 張、信用卡1 張等贓
    物，並非證人劉世偉交付者，亦據證人劉世偉於警詢及偵查
    中證述明確；此外，復有臺北市政府警察局物品發還領據、
    搜索扣押筆錄、扣押物品目錄表、證人丙○○指認犯罪嫌疑
    人紀錄表等在卷足佐，是被告所辯，並無足採，據上，本案
    事證明確，被告犯行，是可以被認定的，應予以定罪處罰。
二、核被告丁○○所為，係犯刑法第320 條第1 項之竊盜罪。又
    本件經訊據證人丙○○之證述（見本院98年11月9 日審理筆
    錄）以及對照姜某於警偵訊中之指陳觀之，並無任何證據材
    料顯示，被告有與其餘一同前往告訴人住處之第3 人等數人
    間，有同為犯意之歸屬，暨行為分擔之作法，公訴所指認被
    告丁○○係犯刑法第321 條第1 項第4 款之結夥3 人以上之
    加重竊盜罪，尚有未洽，惟其基本社會事實同一，爰依法變
    更起訴法條。爰審酌被告犯罪動機、目的、手段方式，兼衡
    及其智識、素行狀況及犯罪後矢口否認犯行，且竊取之金融
    卡、信用卡已由被害人領回，且並未遭盜領、盜刷之損害程
    度等一切情狀，酌情量處如主文所示之刑，並諭知易科罰金
    之折算標準。
乙、無罪部分：
一、公訴意旨另以被告甲○○與丙○○有債務糾紛，甲○○竟與
    丁○○、真實姓名年籍不詳綽號「瘋狗」之成年男子及另3
    名真實姓名年籍不詳之成年男子共6 人，共同基於意圖為自
    己不法所有之犯意聯絡，於97年10月30日20時30分許，共同
    前往丙○○位於臺北縣蘆洲市○○路90巷10號4 樓之住處，
    欲向丙○○索討債務，趁丙○○不注意之際，結夥3 人以上
    共同竊取丙○○所有置於上址客廳茶几上之皮夾1 只（內有
    現金新臺幣28,500元、金融卡7 張、信用卡1 張、健保卡1
    張、工會會員證1 張、社團證件1 張），得手後隨即離去。
    嗣於98年1 月22日13時許，在臺北縣三重市○○街93之5 號
    前，因丁○○行跡可疑為警盤查，並經同意至其臺北縣三重
    市○○街93之5 號5 樓住處搜索，並起出上開金融卡7 張、
    信用卡1 張，始循線查悉上情，因認被告甲○○係犯刑法第
    321 條第1 項第4 款之竊盜罪嫌云云。
二、按犯罪事實，應依證據認定之，無證據不得認定其犯罪事實
    ；又不能證明被告犯罪者，應諭知無罪之判決，刑事訴訟法
    第154 條第2 項、第301 條第1 項分別定有明文。
三、本件公訴人認被告甲○○之涉犯加重竊盜罪嫌，無非係以告
    訴人丙○○於警詢及偵查中之指訴；暨被告甲○○於警詢及
    偵查供述略謂其供承當日確有夥同「瘋狗」等6 名姓名年籍
    不詳之男子前往告訴人住處向告訴人討債之事實以及告訴人
    當時有表示皮夾遭竊，並因此發生衝突之事實，並有臺北市
    政府警察局物品發還領據、搜索扣押筆錄、扣押物品目錄表
    、指認犯罪嫌疑人紀錄表等為其主要論據。訊據被告甲○○
    固不否認曾於97年10月30日有前往臺北縣三重市告訴人住處
    之事實，然否認有何竊盜犯行，辯稱略以：我覺得竊盜很冤
    枉，上次我是不懂法律，這件我是莫名其妙，我連皮包都沒
    有看到，為什麼會變竊盜等語。
四、經查：告訴人丙○○指陳失竊一事，固非無稽，然其並未能
    明確指出係被告甲○○所為，而搜索扣押等筆錄亦係於被告
    丁○○處查獲之實情，仍非得佐為被告甲○○有為此一竊行
    之證據，從而，警方在同案被告丁○○住處查獲系爭之物件
    之客觀事實，尚仍不足以認定被告甲○○有與丁○○共同竊
    盜之犯罪事實。至證人丙○○雖於警偵暨本院指陳，惟其僅
    證述其皮包遭竊之時、地而已；另贓物認領保管收據1 紙，
    充其量亦僅能證明被害人遭竊之物，業經其領回之事實，仍
    無從因此推斷被告有為前揭竊盜之犯行；此外，本件已無從
    再透過錄影設備或指紋採證等科學方法進一步證明被告甲○○確實有竊盜系爭皮包之情，公訴人復未能提出其他積極證
    據證明被告確有上揭犯行，揆諸前述，即不得輕率遽認被告
    甲○○有為前述竊行。
五、綜上所述，被告甲○○始終堅詞否認有參與竊行之事實。本
    案公訴所舉，復仍具合理之懷疑存在，尚未達於通常一般之
    人均不致有所懷疑，而得確信其為真實之程度，無從形成被
    告甲○○有罪之確信，此外，復查無其他積極證據足資證明
    其有竊盜犯行，本件既不能證明被告甲○○之罪行，依上說
    明，應為被告甲○○無罪之諭知。
據上論斷，應依刑事訴訟法第300 條、第301 條第1 項、第299
條第1 項，刑法第320 條第1 項、第41條第1 項前段，刑法施行
法第1 條之1 ，判決如主文。
本案由檢察官乙○○提起公訴，經檢察官黃佳權到庭執行職務。
中    華    民    國    98    年    11    月    23    日
                        刑事第5 庭法  官  黎錦福
以上正本證明與原本無異。
如不服本判決應於收受判決後10日內向本院提出上訴書狀，並
應敘述具體理由。其未敘述上訴理由者，應於上訴期間屆滿後
20日內向本院補提理由書（均須按他造當事人之人數附繕本）
「切勿逕送上級法院」。
                                  書記官  蔡麗春
中    華    民    國    98    年    11    月    23    日
附錄論罪法條：
中華民國刑法第320條
（普通竊盜罪、竊佔罪）
意圖為自己或第三人不法之所有，而竊取他人之動產者，為竊盜
罪，處5 年以下有期徒刑、拘役或5 百元以下罰金。
意圖為自己或第三人不法之利益，而竊佔他人之不動產者，依前
項之規定處斷。
前二項之未遂犯罰之。


司法院資訊處製作；財團法人民間司法改革基金會備份。
